MorphophonemicRules9-1.xfst
! berikut ini code yang mengatur morfofonemik penganalisa morfilogi bahasa indonesia
! perubahan pada versi ini terletak pada perbaikan untuk kasus khusus reduplikasi meng-
! dijalankan pada xfst

! mendefinisikan simbol yang diperlukan dalam code sesudahnya yaitu untuk huruf konsonan dan vokal
define Cons [b|c|d|f|g|h|j|k|l|m|n|p|q|r|s|t|v|w|x|y|z];
! push defined Cons;
define Consnor [b|c|d|f|g|h|j|k|l|m|n|p|q|s|t|v|w|x|y|z];
! push defined Consnor;
define Vow [a|i|u|e|o];
! push defined Vow;
define lbraces ["^["|"["|"{"|"}"|"]"|"^"|2|"^]"];
! push defined lbraces;

! R1-R4b merupakan aturan yang akan dijalankan setelah DG pada composition rules di akhir
define R1 %^N->n||[m e]_ lbraces* [d|c|j|[s y]];
! push defined R1;
define R2 %^N->n||[p e]_ lbraces* [d|c|j];
! push defined R2;
define R3 r %+ -> 0 || [b e] _ lbraces* [r|[Cons+ e r]];
! push defined R3;
define R4 r %+->0||[t e]_ lbraces* r;
! push defined R4;
define R6 r %+->0||[p e]_ lbraces* r;
! push defined R4b;
define R7 %^N->m||[[m e]|[p e]]_ lbraces* [b|f];
! push defined R7;

! R5 adalah aturan yang akan diparalel nantinya
define R5 %^N->0||[m e|[p e]]_ lbraces* [l|m|n|r|y|w|t|s|p|k] ,, %^N->n g||[p e]_ lbraces* r;
! push defined R5;

! R9-R10 dikomposisi setelah R1-R4b
define R9 r %+->0||[p e]_ lbraces* [r|[Cons+ e r]];
! push defined R9;
define R10 %^N->n g e||[[m e]|[p e]]_ lbraces* Cons* Vow Cons* .#.;
! push defined R10;

! R11-R14 akan diparalel dengan R5
define R11 k->n g||[m|p] e %^N lbraces*_;
! push defined R11;
define R12 s->n y||[m|p] e %^N lbraces*_;
! push defined R12;
define R13 p->m||[m|p] e %^N lbraces*_;
! push defined R13;
define R14 t->n||[m|p] e %^N lbraces*_;
! push defined R14;

! R16-R17 menangani untuk bagian yang tidak mengalami perubahan morfofonemik
define R16 %^N->n g||[m e|p e]_ lbraces*;
! push defined R15;
define R17 %+->0||[p e r|b e r|t e r]_ lbraces*;
! push defined R16;

! R18 untuk kasus khusus pada reduplikasi
! define R18 %^NK->%^N||m e _ lbraces*;
! push defined R18;

! D1-D3 untuk kasus dimana perlu dideklarasikan aturan tambahan untuk prefiks bertingkat
define D1 %^N->m||[m e]_[p e r %+|b e r %+];
! push defined D1;
define D2 %^N->0||[m e]_[t e r %+] ,, t e r %+->n e r||m e %^N_;
! push defined D2;
define D3 %^N->n g||[m e]_[k e] ,, k e->e||m e %^N_;
! push defined D3;

! Paralelisasi rule-rule sebelumnya yang perlu saja
define RG4 %^N->0||[m e|p e]_lbraces* [l|m|n|r|y|w|t|s|p|k] ,, %^N->n g||[p e]_ lbraces* r ,, t->n||[m |p] e %^N lbraces* _ ,, p->m||[m|p] e %^N lbraces* _ ,, s->n y||[m|p] e %^N lbraces *_ ,, k->n g||[m|p] e %^N lbraces* _;
! push defined RG4;

! compose dua kategori aturan terakhir yang sudah diparalelkan
define DG D1 .o. D2 .o. D3;
! push defined DG;
! define RG RG2 .o. RG4 .o. RG5 .o. RG1;
! push defined RG;

! composition rules terakhir
define Morphrules DG .o. R1 .o. R2 .o. R3 .o. R4 .o. R6 .o. R7 .o. R9 .o. R10 .o. RG4 .o. R16 .o. R17;
! push defined Morphrules;
